臺灣高雄地方法院民事判決　　　　　　　91年度訴字第1392號
原　　　告　高雄市政府都市發展局
法定代理人　甲○○
訴訟代理人　周村來　　律師
　　　　　　周元培　　律師
被　　　告　陳啟明即陳啟明建築師事務所
訴訟代理人　陳昭峰　　律師
當事人間損害賠償事件，本院於民國94年10月7日言詞辯論終結
，判決如下：
    主      文
原告之訴及假執行之聲請均駁回。
訴訟費用由原告負擔。
    事實及理由
一、按原告起訴時，原名為「高雄市政府國民住宅處」，嗣於審
　　理中，經高雄市政府決定裁撤併入「高雄市政府都市發展局
　　」，並向本院更正原告名稱乙節，有原告提出92年3月25 日
    更正狀及函附卷可稽（見本院卷1頁167至170 ），先予敘明
    。次按當事人之法定代理人之代理權消滅者，訴訟程序在有
    法定代理人承受訴訟程序前，當然停止；但有訴訟代理人時
    ，其訴訟程序，並不當然停止。民事訴訟法第170條及第173
    條，分別著有明文。經查，原告法定代理人於審理中，變更
    為甲○○，並向本院承受訴訟乙節，有承受訴訟狀及函附卷
    可稽（見同前頁）。則關於原告法定代理人承受訴訟乙節，
    於法有據，併予敘明。
二、原告主張：原告為興建坐落於高雄市○○區○○段四小段第
　　7、26、92及97 地號土地上之「高雄市楠梓和平國宅社區工
    程」（下稱系爭國宅工程），於民國79年10月1 日與被告簽
    訂系爭國宅工程委託規劃設計監造契約（下稱系爭契約），
    由被告擔任系爭國宅工程之規劃及監造工作。嗣被告為系爭
    國宅工程設計停車設備，將停車設備規劃設置於地下一層，
    原設計上下層機械停車位10位（如附圖一所示編號#2#9、#3
    #8、#4 #7 、#5#6、#1#10 ，下稱原停車位），其後改為上
    下層機械停車位8 位（如附圖二所示，下稱系爭機械停車位
    ）及平面停車位2 位（於附圖二所示原編號#1#10 所在處旁
    ，另設2 位平面停車位），合計10個停車位（下合稱系爭停
    車位）。系爭停車位於85年9 月12日完工，旋交付承購戶組
    成之楠梓和平乙區國宅社區管理委員會（下稱管委會）使用
    ，因住戶發現停車位腹地狹窄，迴車空間不夠寬敞，致車輛
    進出不便，須倒車再前進方能進出停車格；暨機械停車位車
    台高出地面約37公分，雖經鋪設斜坡，惟住戶於停車迴轉及
    進出時，仍感不便及不安全等缺失，原告遂與管委會達成協
    議，同意拆除機械停車設備，並賠償相當於拆除機械停車位
    造價新台幣（下同）876015元、不足5 個停車位所減少價金
    00 00000元及住戶三年半無法停車使用之慰問金200000 元
    ，合計0000000 元。而按原告賠償住戶之損害，係因為被告
    疏未依法令設計監造系爭停車位所致，自得請求被告賠償。
    爰依系爭契約第8 條第2 項前段及民法第544 條委任人損害
    賠償請求權法律關係，聲明：被告應給付原告0000000 元，
    及自起訴狀繕本送達被告翌日即91年5 月30日起至清償日止
    ，按年息百分之5 計算之利息（原告於審理中減縮利息，見
    本院卷1 頁243）； 願供擔保，請准宣告假執行。
三、被告則以：被告受委任設計監造系爭國宅工程之系爭停車位
    ，原申請建造圖及建築工程發包圖均符合法令規定，嗣依原
    告指示將機械停車位由傾斜式雙層油壓停車設備（下稱傾斜
    式設計）改為水平式雙層油壓機械停車設備（即沈箱式設計
    ，下稱沈箱式設計），而按沈箱式設計所需之機坑深度為18
    0 公分以上，惟當時已完成之結構體深度，依原契約設計僅
    160 公分，致機坑深度不足20公分。被告於工程發包前，即
    向原告反映上開問題，旋經原告洽詢施工廠商後，認施工技
    術可以克服機坑深度不足，所造成停車位與路面之高低差問
    題，故原告即指示廠商採用沈箱式設計施工。詎於承包廠商
    施工完成後，旋發現機械停車位與路面高低差達37公分，造
    成車輛進出不便，原告因而於85年5 月3 日以函檢附會議紀
    錄，指示被告應按會議決議（二）所示「對於四處機械停車
    ，上層車台與地面高差37公分之問題，請承包商以混凝土澆
    灌1 ：6 斜坡，以利車輛進出」辦理。而依系爭契約第5 條
　　約定，被告應無條件配合原告變更設計之決定。從而，本件
  　既因原告既指示採用「以混凝土澆灌1 ：6 斜坡」方式改善
　　機械停車位高低差問題，則因此造成之停車不便，自不應歸
　  責於被告。又被告原設計及變更設計之機械停車位車道坡度
    ，除未逾1 ：6 之法定比例外，事實上系爭國宅亦已領得使
　　用執照，足見被告設計監設系爭停車位，並未違反建築技術
　  規則，則原告請求被告賠償損害，即屬無據。再系爭停車位
    並未因原告拆除重建而減少車位數量，則原告請求減少5 個
　　停車位及住戶無法使用停車位之慰問金損害，益屬無據。此
  　外，原告改善系爭停車位之方法，既非必要，亦屬不合理，
    故其請求改善停車位所支出之損害，洵屬無據等語置辯。爰
    聲明：原告之訴及假執行之聲請均駁回；如受不利判決，願
    供擔保，請准宣告免為假執行。
四、兩造不爭執事項：
（一）原告為興建「高雄市楠梓國宅興建工程」於79年10月1 日
　　　與被告簽訂「委託規劃設計監造契約書」，委由被告擔任
　　　系爭國宅工程之規劃及監造工作。
（二）被告設計系爭國宅工程之停車設備，係設置於地下一層，
　　　包含每座2 位之機械停車位4 座及平面停車位2 座，合計
　　　10個停車位，85年9月12日完成系爭停車位之施工。
（三）依兩造簽訂之規劃設計監造契約書第1 條第1 項第7 款、
    　及同條第2 項第7 款之約定，被告負有向建築主管機關請
    　領建造執照及辦理工程變更設計，並向有關機關請領變更
    　執照手續之義務。
（四）原告於85年4月24 日要求被告變更停車位設計，系爭地下
      停車位設備，由傾斜式油壓機械停車設備，改成水平式油
      壓式三段機械式停車設備，造成機械停車位底版面高度高
      出地板面37公分。被告將系爭停車位從傾斜式設計改為沈
      箱式設計，並未向工務機關辦理變更設計程序。系爭停車
      位變更設計後，取消其中編號#1#10 機械停車位1 個，停
      車位承包費用仍為876015元。又原告指示對於其餘編號#2
      #9、#3#8、#4#7、#5#6之8 個機械停車位發生上層車台與
      地面間高差37公分問題，要求停車位承包商以混凝土澆灌
      1 比6 斜坡（如附圖二停車位前網狀部分所示）發生上層
      車台方式改善，以利車輛進出，改善時，並應考量車輛出
      入及迴轉空間。
（五）系爭上下2 層機械機停車位4 座及平面停車位2 個，經原
      告拆除填平後，目前改為5 個平面停車位。另由同大樓Ｂ
      棟提供5 個平面停車位予住戶使用。
（六）系爭停車位經住戶陳情後，原告除同意將系爭停車位拆除
      填平，改為5 個平面停車位供住戶使用外，並賠償住戶共
      計0000000 元，賠償項目及金額分別為：系爭停車位原來
      造價876015元；不足5位停車位減價0000000元；住戶三年
      半無法使用停車之慰問金200000元。
五、兩造於審理中協商爭點為：（一）所謂車道，是否包括連結
　　「一樓地面至地下一樓間之斜坡」與「系爭停車位停車格」
　　之間原可供停車，但未規劃為停車位之部分？又被告將系爭
　　機械停車位由「傾斜式油壓機械停車設備」改採為「水平式
　　油壓機械停車設備」時，其斜坡設計是否侵入車道，致違反
　　建築技術規則（下稱建技規則）第61條第2、3項有關「車道
    坡度不得超過1 比6 」之法律規定，而有疏失？（二）被告
    監造系爭停車設備之施工過程，有無疏失？（三）原告請求
    被告給付0000000 元，其請求賠償之項目及金額是否實在？
    又支出是否必要合理？爰分述如下：
（一）所謂車道，是否包括連結「一樓地面至地下一樓間之斜坡
      」與「系爭停車位停車格」之間原可供停車，但未規劃為
      停車位之部分？又被告將系爭機械停車位由「傾斜式油壓
      機械停車設備」改採為「水平式油壓機械停車設備」時，
      其斜坡設計是否侵入車道，致違反建技規則第61條第2、3
      項有關「車道坡度不得超過1比6」之法律規定，而有疏失
      ？
  １、原告主張所謂車道，依建技規則第60條規定：「停車空間
      及其應留設供汽車進出用之車道」等語參酌以觀，足認車
      道並非僅限於一樓地面至地下一樓間如附圖一彎道斜線所
      示斜坡部分，尚應包括連結斜坡與系爭停車位間之車道。
      又系爭機械停車位前緣高出地面37公分，所舖設之短斜坡
      道長度僅為80公分，其車道坡度比例為1比2.3，並不符建
      技規則第61條第2 項規定，顯見被告設計停車位具有疏失
      等情，此參諸兩造同意選任之咨詢專家蔡水旺向法院提出
      之意見及到庭所為之證述益明等情，並援引蔡水旺於93年
      12月3日到庭所為證述及92年12月4日、93年3 月30日函為
      證，惟為被告所否認，並以：所謂車道，僅指如附圖一彎
      道斜線所示斜坡部分，並不包括連結斜坡與系爭停車位間
      之車道。又系爭機械停車位前之通道既非車道，自不受車
      道斜坡比例1比6之限制。況上述車位前之斜坡比例為1比6
      .2，亦未低於法定斜坡比例等詞置辯。
  ２、按基地面積在一五００平方公尺以上者，其設於地面層以
  　　外樓層之停車空間應設汽車車道（坡道）乙節，為建技規
  　　則第60條第1項第3款前段所明定。依上開規範意旨，可徵
  　　所謂法規所指之汽車車道，係指設置於地面層以外含第二
  　　層以上及地下一層以下供停車所用之樓層，並不包括供作
  　　停車空間之地面層。而查，地面層停車位至樓層外之巷道
  　　，一般在汽車進出巷道處，通常設有汽車出入口，以供管
  　　制該樓層之汽車出入。又汽車出入口至地面層每一個停車
  　　位間必設有通道，以供汽車進出停車位使用。而此一連結
  　　停車位至汽車出入口間之通道，倘揆諸上揭說明，顯不包
  　　含於汽車車道內，應堪認定。次查，上開法規所指汽車車
  　　道係指坡道乙節，此非唯為上開條款以「．．（坡道）．
  　　．」方式所明定，即同規則第61條第2 款，亦逕以「車道
      坡度不得超過一比六，其表面應用粗面或其他不滑之材料
      」為規範，亦堪認定。而按，法規規範之汽車車道，既僅
      指坡道，倘參諸前揭：所謂汽車車道，係指設置於地面層
      以外含第二層以上及地下一層以下供停車所用之樓層；暨
      連結停車位至汽車出入口間之通道，並不包含於汽車車道
      內等情相互以觀，自堪認車道係專指聯絡地面層與第二層
      或地下一層暨其他聯絡各樓層間之坡道，並不包括同樓層
      間連結汽車停車位至坡道間之通道，已徵被告主張之車道
      範圍符合法規規範意旨，堪予採信。又查，一般道路設計
      為保持駕駛人良好視距，以讓駕駛人能充分了解道路前方
      之路況，並對於任何事情之發生，可有充分時間採取必要
      因應措施及保持一定的車速，以避免阻塞，暨防止車輛翻
      覆或下滑，通常均依公路之等級作縱坡度之限制。因此於
      交通部所頒佈之各級道路設計中，車道坡度最大者為12％
      ，建技規則中之車道考量長度較短，且表面規定採用不滑
      的材料，故放寬為一比六即16.7％。另當車輛在曲線路段
      行駛時，除需考慮其所受離心力須藉超高度及路面側向摩
      擦力使車輛保持平衡外，並需顧慮車輛能平順轉彎，曲徑
      半徑太小時，不但會向外滑動且有翻車之危險，故道路設
      計規範亦規定最小半徑，於交通部所頒佈之各級道路設計
      中，車道最小曲線半徑為20公尺，而建技規則考量室內車
      速度較慢，故僅規定為5 公尺，依此為保持行車安全，於
      設計建技規則所規範之車道時，應符合前二項規定等情，
      為咨詢專定蔡水旺以92年12月4日吉旺(92)字第016號函所
      查復（見本院卷1頁245），顯見建技規則所規定之汽車車
      道，係有坡度及曲線半徑，而建技規則第61條所以就車道
      坡度比例、使用材質及曲線半徑之長度，予以明文限制之
      原因，即在於考量駕駛人良好視距，以避免阻塞，防止車
      輛翻覆或下滑；暨考慮車輛能平順轉彎，不會有向外滑動
      及翻車之危險等。而按室內停車位之汽車車道所以產生坡
      度及曲線半徑者，自以連結上下樓層間之坡道屬之，因其
      屬於短距離上下樓間之通道，若不借助坡道及轉彎之設計
      ，顯無法讓汽車順利上下樓層。至連結停車位與坡道間之
      通道，既屬平面，自不存在坡道問題。此外，平面間之通
      道，未必存在轉彎問題；況縱使有轉彎，亦因其屬於平面
      間通道，與短距離上下樓間之坡度轉彎，截然不同，難以
      相提並論。綜上，益徵建技規則第60條及61條所指之汽車
      車道，僅指上下樓層之坡道無訛。是原告主張汽車車道，
      除上下樓層之坡道外，尚包括連結斜坡道與系爭停車位間
      之通道云云，即屬無據。從而，蔡水旺上開函示指稱：「
      ．．倘因此造成車道不符建技規則第六十一條之情事，由
      於機械設備承包商專業部分為停車設備，建築師專業部分
      為建築技術規則，故屬於建築師監造之過失殆無疑義」（
      見本院卷1頁248）等語；暨先後以93年3月30日93 吉旺字
      第0012函示：「依所提供之工程決算書之地下室竣工平面
　　　圖可知，為因應變更後停車位與車道之高程差，於停車位
　　　前方所採用之一比六斜坡道所造成#1#10、#4#7 二停車位
      面臨之車道寬小於3.50 M，顯已違反建築技術規則第六十
　　　一條第一項第二款及第三項（項應係款之誤載，款則為目
　　　之誤載）之規定，並亦違反車道不得有障礙之規定及造成
　　　車輛進出之困難」（見本院卷1頁294至295）等詞；以93
      年12月31日93吉旺字第0017號函示：「．．經查竣工圖，
　　　由於因應停車設備高出地板約四十公分所作之入坡道已侵
　　　入車道，致使車道寬度不足，顯已不符建築法令規定」（
　　　見本院卷2頁100）等情，即難資為有利於原告之認定，併
　　　予敘明。
　３、次按，建技規則所規範之汽車車道，係指上下樓層之坡道
　　　，並不包括連結斜坡道與系爭停車位間之通道乙節，業如
　　　上述，則被告將系爭機械停車位由傾斜式設計改為沈箱式
      設計時，因為克服機坑深度不足，造成停車位與路面之高
      低差問題，依原告指示以斜坡設計連結系爭機械停車位與
      平面通道間之坡道，自不存在是否違反「車道坡度不得超
      過1比6」規定；或是否侵入汽車車道，構成車道障礙物問
      題。從而，原告主張被告為改善系爭機械停車位與地面高
      度差問題，所為之斜坡設計已侵入車道，並違反建技規則
      第61條第2、3項有關「車道坡度不得超過1比6」之法律規
      定，故被告之設計具有疏失，致原告受有損害云云，即屬
      無據。
  ４、又查，被告主張原申請建造圖及建築工程發包圖均符合法
      令規定，並送原告審核乙節，為原告所不爭執（見本院卷
      1 頁91及卷3 頁43第1 、2 行），堪予認定，足徵被告提
      出之系爭停車位原設計圖及發包，均無違反法令或契約之
      問題。
  ５、再查，被告主張伊早於80年間即提出系爭停車位設計圖，
      而系爭國宅主體結構於80年10月18日即取得建造執照，且
      於81年6 月間發包施工，惟地下室之系爭機械停車位設備
      ，因原告基於其他作業考量，未一併發包施工，遲至84年
      2 月間，始因考量安全、維修經費及沈箱式設計漸為機械
      停車設備之市場主流機型等因素，指示被告將系爭機械停
      車位由傾斜式設計改為沈箱式設計後發包辦理，同年3 月
      7 日開工，惟系爭機械停車位於發包施工當時，已因建築
      結構先行發包施工關係，致包括機械停車位機坑深度在內
      之相關設備，均已完成。又系爭停車位於85年9 月12日完
      工，同年10月3 日經原告驗收合格，並已領得高雄市政府
      發給之使用執照等情，為原告所不爭執，並據被告提出使
      用執照（見本院卷1 頁107 、108）； 原告提出驗收紀錄
      見本院卷1 頁125 及126）附 卷為證；此外，參以原告提
      出高雄市政府於90年1 月10日以高市府宅二字第01403 號
      函復原告前身即國宅處之說明欄三、四分別記載：「本工
      程（指機械停車新建工程）於八十四年三月七日開工，並
      於八十五年九月十二日完工．．」、「本案原設計為油壓
      機械停車，此型式停車機坑深度僅一四六公分（原設計為
      一六０公分）即可。但因本處（指原告前身即國宅處）為
      考量安全因素及市場主流機型（含維修經費考量），故採
      用沈箱油壓兩段停車方式辦理發包施工．．」（見本院卷
      1 頁22）等語相互以觀，堪予認定。足徵被告於84年2 月
      間改用沈箱式設計之機械停車位，純係應原告要求所為，
      而原告所以要求被告改採沈箱式設計，則係基於被告原來
      之設計於經過3 、4 年之市場變化以後，為考量安全、維
      修經費及沈箱式設計漸為機械停車設備之市場主流機型等
      因素所為之指示。而按，被告將系爭機械停車位設計從傾
      斜式設計改為沈箱式設計，既係基於原告之指示，倘參諸
      前述：被告將系爭機械停車位由傾斜式設計改為沈箱式設
　　　計時，因為克服機坑深度不足，造成系爭機械停車位與路
　　　面之高低差問題，依原告指示以斜坡設計連結系爭機械停
　　　車位與平面通道間之坡道，並不存在是否違反「車道坡度
　　　不得超過1 比6 」規定；或是否侵入汽車車道，構成車道
　　　障礙物問題乙節相互以觀，自難謂被告依原告指示改採沈
  　　箱式設計乙節，有何過失之歸責事由。
  ６、末查，被告原設計車道坡度、寬度、曲線羊徑均符合建技
      規則規定。嗣被告依原告指示將原傾斜式停車設備變更為
      沈箱式停車設備，所作變更設計圖上之車道坡度、寬度及
      曲線半徑亦符合規定乙節，亦有蔡水旺93年12月31日93吉
      量字第0017號函附卷可稽（見本院卷2 頁99），堪認被告
      就系爭機械停車位所為之原設計及依原告指示改採沈箱式
      設計，均符合建技規則之相關規定，益徵原告指摘被告改
      採沈箱式設計所為之設計圖，違反法令規定，應負債務不
      履行過失責任云云，難予採信。
（二）被告監造系爭停車設備之施工過程，有無疏失？
  １、原告主張被告依契約負有監督施工廠商施作系爭停車位之
      責任，詎被告未善盡監造之責，致廠商施作系爭機械停車
      位之結果，較原預期之高差，從20公分擴大為37公分，顯
      見被告未盡監造之責云云，惟為被告所否認，並以前揭情
      詞置辯。
  ２、經查，被告依原告指示將系爭機械停車位由傾斜式設計改
      為沈箱式設計時，因為克服機坑深度不足，造成系爭機械
      停車位與路面之高低差問題，復依原告指示以斜坡設計連
      結系爭機械停車位與平面通道間之坡道，並不存在是否違
　　　反「車道坡度不得超過1 比6 」規定；或是否侵入汽車車
　　　道，構成車道障礙物問題，故被告就系爭機械停車位，並
  　　不負債務不履行損害賠償責任乙節，業如前述。從而，被
　    告縱未盡監造之責，致系爭機械停車位與路面高低差從20
      公分擴大為37公分，核亦與原告主張債務不履行之損害賠
      償無關。是原告以被告未盡監造之責，要求被告負債務不
      履行損害賠償責任，亦屬無據。此參諸兩造於本院審理中
      ，就本院詢以：「以停車位底版面高度高出地板平面之高
      度來看，本件被告變更設計為『水平式油壓機械停車設備
      』時，其車道斜坡坡度之變更設計或監造，如欲符合法規
      規定不得超過一比六之限制時，其最高高度為何？本件變
      更設計及監造後之斜坡高度為三十七公分，究竟超出法定
      幾公分？」乙節，均陳稱：「．．本件與高度無關」（見
      本院卷3頁57）等語益明。
  ３、次查，被告主張沈箱式設計所需之機坑深度為180 公分以
      上，惟當時已完成之結構體深度，依原契約設計僅160 公
      分，致機坑深度不足20公分。被告於工程發包前，即向原
      告反映上開問題，旋經原告洽詢施工廠商後，認施工技術
      可以克服機坑深度不足，所造成停車位與路面之高低差問
      題，故原告即指示廠商採用沈箱式設計施工。詎於承包廠
      商施工完成後，旋發現機械停車位與路面高低差達37公分
      ，造成車輛進出不便，原告因而於85年5 月3 日以函檢附
      會議紀錄，指示被告應按會議決議（二）所示「對於四處
      機械停車，上層車台與地面高差37公分之問題，請承包商
      以混凝土澆灌1 ：6 斜坡，以利車輛進出」辦理等情，業
      據被告提出前揭高雄市政府於90年1 月10日以高市府宅二
      字第01403 號函、被告84年11月14日建國字第056 號函、
      85年2 月26日建國字第012 號函暨改善方案、85年4 月24
      日原告勘查研商如何解決系爭機械停車位設備問題附卷可
      稽（見本院卷1 頁66至77），堪認系爭機械停車位於施工
      時，原告即知悉高差20公分。至廠商施工後，其高差擴大
      為37公分，乃機械停車位機台本身厚度的關係所致，此增
      加之17公分，既屬機台本身厚度，衡情，原告自不能推為
      不知，顯見廠商工施後增加高差17公分乙節，亦不能歸責
      於被告。
　４、又查，系爭機械停車位早於85年10月3 日即經原告驗收合
      格，嗣經原告交付系爭國宅承購戶使用，倘箹爭機械停車
      位確實存在設計及監造上瑕疵，衡之常情，承購戶自會向
      原告要求解決，而原告亦必然向被告要求賠償。乃原告遲
      至89年3 月15日始應承購戶要求，認定系爭停車位設計及
      監造有瑕疵，並作成決議同意由原告賠償承購戶全體0000
      000 元，並於賠償後，要求被告負賠償責任，顯亦與常情
      悖離甚遠，難予採信。
　５、末查，原告就系爭國宅承購戶要求賠償之0000000 元，於
      89年5 月18日簽請市長核示時，於擬辦部分，表明擬以國
      宅基金虧損經費支應上開賠償金額乙節，亦有原告提出原
      告89年5 月18日簽附卷可稽（見本院卷3 頁7）， 顯見原
      告內部亦認為關於賠償承購戶之損失部分，應由國宅基金
      虧損經費支應，益堪認本件被告設計及監造系爭停車位，
      並無歸責事由，自不負損害賠償責任。
（三）原告請求被告給付0000000 元，其請求賠償之項目及金額
      是否實在？又支出是否必要合理？
      經查，被告對於原告主張之債務不履行，既不負損害賠償
      責任，則關於原告請求賠償之項目、金額或支出是否必要
      且合理等，即無再予審酌之必要，併予敘明。
六、綜上所述，原告本於系爭契約第8 條第2 項前段及民法第54
    4 條委任人損害賠償請求權法律關係，請求被告給付原告00
    00000 元，及自起訴狀繕本送達被告翌日即91年5 月30 日
    起至清償日止，按年息百分之5 計算之利息，為無理由，應
    予駁回。
七、原告之訴既經駁回，其假執行之聲請，因訴之駁回，失其依
　　據，應予駁回。
八、本件判決事證已臻明確，兩造其餘攻擊防禦方法及所提之證
    據，核與本件判決結果不生影響，爰不逐一論駁，附此敘明
    。
九、據上論結，原告之訴為無理由，依民事訴訟法第78條，判決
    如主文。
中　　華　　民　　國　　94　　年　　10　　月　　28　　日
                      民事第二庭法　官　李昭彥
正本係照原本作成。
如不服本判決，應於送達後20日內，向本院提出上訴狀並表明上
訴理由，如於本判決宣示後送達前提起上訴者，應於判決送達後
10日內補提上訴理由書（須附繕本）。
中　　華　　民　　國　　94　　年　　10　　月　　28　　日
                                書記官　余幼芳
